【裁判字號】    99,訴,615
【裁判日期】    990820
【裁判案由】    妨害性自主罪
【裁判全文】
臺灣臺中地方法院刑事判決               99年度訴字第615號
公  訴  人  臺灣臺中地方法院檢察署檢察官
被      告  庚○○
選任辯護人  林○○律師
上列被告因妨害性自主罪案件，經檢察官提起公訴（98年度偵字
第26037號），本院判決如下：
    主    文
庚○○犯強制性交罪，累犯，處有期徒刑伍年。
    事    實
一、庚○○前因妨害自由案件，經最高法院以96年度臺上字第
    0000號判處有期徒刑6月確定，其後經臺灣高等法院臺中分
    院以97年度聲減字第000號減刑為應執行有期徒刑3月確定，
    並於民國97年○月○日易科罰金執行完畢。詎猶不知悔改，
    於98年○月12日晚間，至Ａ女（卷內代號：0000-00000號，
    真實姓名年籍詳卷）任職位在臺中市○○路00號0樓、由乙○○經營之「○○音樂餐廳」消費，於翌日凌晨1時許，庚○○並邀請數名友人與Ａ女一起出外吃宵夜，其後一行人又
    繼續前往臺中市○○路與○○街路口附近之「○○卡拉ＯＫ
    」消費。嗣於同日（即98年○月13日）將近凌晨5時許，Ａ
    女表示欲返回「○○音樂餐廳」騎車回家，庚○○即執意要
    搭計程車陪Ａ女一起去，並與Ａ女一起搭上該處排班司機辛○○所駕駛車牌號碼000-○○號計程車。庚○○搭上該輛計
    程車之後，先喝令辛○○開車，一會兒後才對辛○○說：「
    開到○○汽車旅館」，Ａ女聽聞後立刻表示要下車，但庚○○即予制止，使辛○○仍駕車至臺中市○○區○○路0段000
    號之「○○汽車旅館」。抵達後，庚○○並沒有帶錢，竟要
    求「○○汽車旅館」先讓其入房休息，而辛○○駕車至第
    000號房後，Ａ女在庚○○下車後，原本不欲下車，惟庚○○打開車門命Ａ女下車。待庚○○、Ａ女上至000號房2樓臥
    室後，庚○○即基於強制性交之犯意，一手抓緊Ａ女之雙手
    ，另一手則將Ａ女全身衣物褪去，再將Ａ女壓在床上，以此
    強暴之方法，將陰莖插入Ａ女之陰道內抽動，並以嘴巴親吻
    Ａ女。Ａ女趁庚○○伸出舌頭欲親嘴之際，用力咬庚○○之
    舌頭根部，致庚○○舌頭流血並滴到床單上，然庚○○雖有
    罵Ａ女，仍不停止抽動陰莖之行為，直至約15分鐘後射精在
    Ａ女之陰道為止。庚○○此時起身前往浴室洗澡，惟不關浴
    室之門，致Ａ女無從趁機逃走。而庚○○洗澡後，Ａ女因感
    到全身骯髒，亦至浴室洗澡，待洗完後，庚○○竟又接續前
    揭強制性交之犯意，將Ａ女壓在床上，再以雙手扣住Ａ女之
    雙肘，致Ａ女無法抵抗，再將陰莖插入Ａ女之陰道，期間Ａ
    女因疼痛不堪，因而以手抓傷庚○○之左手臂，惟庚○○仍
    持續其陰莖抽插之行為，直至射精為止。嗣庚○○又問Ａ女
    是否有錢可付給「○○汽車旅館」，Ａ女表示沒錢，庚○○
    遂要其朋友丙○○開計程車前來接送，並要丙○○先代付旅
    館之休息費用新臺幣（下同）500元。而Ａ女返家後，因驚
    魂未定，經Ａ女之母Ｂ女（卷內代號：0000-0 0000-0號，
    真實姓名年籍詳卷）發現有異，遂帶同Ａ女於同日報警處理
    。
二、案經Ａ女委由黃○○律師、羅○○律師訴由臺中市警察局移
    送臺灣臺中地方法院檢察署檢察官偵查起訴。
    理    由
一、證人乙○○、Ａ女（即告訴人）、Ｂ女、辛○○等四人於偵
    查中所為陳述，係被告以外之人於審判外之陳述，惟係在檢
    察官面前所為陳述，並經具結在卷，且均與被告庚○○無任
    何怨隙，並無顯不可信之情形，依刑事訴訟法第159條之一
    第2項之規定，有證據能力，合先敘明。
二、訊據被告庚○○矢口否認上情，辯稱：「起訴的不是事實。
    Ａ女我只有認識她兩、三次而已，我去她的店內喝酒，她約
    我出去，我不要，她一直說，她說她認識我四、五年，其他
    小姐也來問我是否認識她那麼久，我也說沒有。是她硬要跟
    我出去的。我跟她出去我還跟老闆娘借錢。我在她的店內喝
    酒，喝完後接著到○○路和○○街口的海產店吃海產，接著
    到○○卡拉ＯＫ唱歌，唱到一半時，有手機響了，因為我的
    手機放在Ａ女的皮包，我以為是我的手機響了，後來不是我
    的，是Ａ女的手機，她要我幫她接電話，跟她母親說她跟我
    在唱歌，後來她說要走，我們就先走，我說我要去○○旅館
    ，她說要去她家，她母親是住在她隔壁，不會吵到她，我說
    不要，我要去汽車旅館，到旅館後她說她要去繳錢，後來她
    說她的錢不見了也沒有繳錢，錢也是後來由我請朋友來付款
    的。○○的計程車我都搭乘了十幾年了，司機我大部分都認
    識，所以後來司機也借我錢。我跟Ａ女發生性行為的代價是
    三千元，這個錢Ａ女在她們店裡就已經拿走了。我跟Ａ女在
    ○○汽車旅館發生性行為兩次。我當天從頭到尾拿了四千七
    百元給她。我當天換三千元要發小費，總共發了一千三百元
    ，剩下的一千七百元被Ａ女拿走，Ａ女說等會兒要繳房錢。
    我總共跟老闆娘借了六千元，給Ａ女三千元，三千元要發小
    費，小費只有發了一千三百元，剩下的一千七百元要給Ａ女
    繳房錢。」「伊是和Ａ女合意以3000元之代價至「○○汽車
    旅館」性交易，而伊因為在汽車旅館之浴室跌倒導致牙齦出
    血」云云。經查：
（一）上揭犯罪事實，業據證人即告訴人Ａ女、證人Ｂ女、證人
      即計程車司機辛○○、證人即「○○音樂餐廳」負責人乙○○於偵訊中證述明確，被告亦自承在旅館中床單上的血
      跡係其所留下，及其當時身上左手臂有抓痕等情，足徵被
      告當時確有受傷，如係告訴人同意，被告未違反其意願，
      應不至於此，且證人乙○○於偵查中尚且陳述，事發之後
      被告有去找伊，他說告訴人自己要跟他出去，為什要告他
      強姦，伊有受被告之託打電話給告訴人，因為被告想跟告
      訴人和解，但伊打電話給告訴人，告訴人表示不願跟被告
      和解，而且反應很激動等語（偵查卷第68頁），告訴人並
      無誣告之動機，其陳述應可採認。
（二）證人乙○○於偵查中證述：被告於98年10月12日、13日那
      次消費共約3000多元，不過因為錢沒有帶夠，所以是掛帳
      ，且又另外向伊借了3000元等語（偵查卷第67頁）。而被
      告則於偵查中陳稱：伊於98年10月12日、13日，本來是要
      還乙○○5000元，但後來又向乙○○借了3000元，且當日
      辛○○之計程車費用是告訴人所付等語。足徵被告當日所
      帶之錢甚少，且被告先帶友人及告訴人去吃宵夜、到○○
      卡拉ＯＫ唱歌，向乙○○所借之3000元當所剩無幾，是被
      告所辯其與告訴人合意以3000元做為至旅館之性交易代價
      云云，尚非無疑，其於本院審理中改稱，向乙○○借6000
      元，其中3000元作為性交易之代價先交給告訴人，另外
      3000 元，其中1300元作為小費，其餘1700元交給告訴人
      作為坐計程車及旅館休息費云云，與其偵查中所述不符，
      且與證人乙○○所證其借被告3000元亦不符，應係被告於
      偵查後欲圓其偵查中不實供述而為，尚難採信。證人己○○即告訴人之同事於本院審理中證稱，原本被告在桌上放
      3000元，1300元花小費，其餘1700元告訴人拿走，當天有
      聽到被告與告訴人談到去開房間，本來被告也邀伊出去唱
      歌，伊說不要去，另外一位同事戊○○說客人那麼多，沒
      有辦法陪他們去唱歌，當時被告說要去唱歌，我們推辭說
      不要去，後來Ａ女說他的條件不比別人差，為何不找她去
      ，被告就說要去開房間，問Ａ女是否要去，Ａ女說ＯＫ，
      私底下他們如何談價位，伊不清楚，但是伊坐在旁邊有聽
      到他們講說三千元。因為Ａ女說ＯＫ後再說價錢的。伊後
      來又聽到被告說你真的要去嗎，是要帶去睡的，Ａ女沒有
      講話笑笑的，馬上就去換衣服，跟伊的老闆娘說要跟被告
      出門，1300元小費中，伊拿到1000元，戊○○拿到300元
      ，其餘1700元伊記得被告拿給Ａ女，伊當天有聽到被告先
      後二次各向老闆娘拿3000元，共6000元等語（本院卷第53
      頁至第57頁），證人即告訴人之同事戊○○亦陳述，當天
      被告邀告訴人出場，告訴人沒有拒絕，己○○就跑過來說
      ，告訴人真的要跟被告出去，告訴人馬上換衣服很高興的
      要跟被告出去，當天酒錢6000元，小費3000元，花到剩下
      1700 ，被告身上沒有錢，又跟老闆娘借3000元，被告跟
      老闆娘借二次3000元，3000元是被告要帶告訴人出去，算
      是性交易，當天伊拿到約400元、500元小費，小費還有發
      給己○○，其他人也有，每個人200元，我們是公轉，來
      來回回，花小費的錢是被告第一次向老闆娘借的，被告向
      老闆娘第二次3000元是帶告訴人出場的錢云云（本院卷第
      58頁至第59頁），證人己○○與戊○○二人均證稱，被告
      向老闆娘借了二次3000元，第一次3000元發小費，發掉
      1300元，剩1700元，後來再借3000元給告訴人，要帶告訴
      人去開房間性交易，與被告於本院所辯相同，惟與證人乙○○所證被告僅借3000元迥異，且被告既係向乙○○借百
      元鈔票3000元發小費，證人己○○及戊○○二人竟然均知
      曉被告當時發掉1300元，剩下1700元，顯與常情不合，故
      其二人之陳述應係迥護被告之詞，均無可採。此外，證人
      甲○○於本院審理中陳述，被告於98年10月12日有到音樂
      餐廳消費，共一萬二千元，三千元小費、三千元帶小姐出
      場性交易的費用，六千元是酒錢，被告隔天向伊借，伊為
      了確認被告是否將錢用在那裡，當天下午被告帶伊拿去老
      闆娘住處外面給她時，她向伊說三千元的出場包括性交易
      ，她還說被告錢都已付出去了，為何要告他性侵害，當時
      她跟一個男子說，三千元已經給了，怎麼還會告他，是伊
      自己猜測三千元包括性交易等語（本院卷第86頁至88頁）
      ，對於三千元是否包括性交易一事，究竟係老闆娘乙○○
      講的，抑或其自已猜測，前後供述不一，且與證人乙○○
      於偵查中所供稱，被告當天消費3000多元掛帳，另外被告
      向伊借了3000元等情，明顯不符，應係迥護被告之詞不足
      採信。證人乙○○，經本院依職權傳訊乙○○二次，證人
      乙○○已遷移，有送達回證在卷可參，當事人亦均認無不
      必再傳訊，且此部分事證已明，並無再傳訊必要。
（三）證人辛○○於偵訊中證稱：被告一坐上計程車，態度非常
      霸道，就叫我往前開，那位女子好像有作勢要打開我計車
      車門下車，被告就非常霸道說要去「○○汽車旅館」後，
      伊有聽到告訴人說「不要去」或「我要回去」；且抵達汽
      車旅館後，被告先下車，而告訴人仍留在車上，縱使被告
      幫Ａ女開車門，Ａ女也是不太願意下車等語（偵查卷第82
      頁、第83頁），於本院審理中則供稱，他們在○○上車，
      被告坐在副駕駛座，告訴人坐在後乘客座，伊只是大概知
      道，伊在開車沒有注意聽，伊記得告訴人是說不要去或者
      是要回去，當天的印象現在模糊了，剛上車時，告訴人好
      像沒有表示要下車，在檢察官面前確實有說小姐有說要下
      車，當時車門還沒有關，不曉得是她上車門還沒有關好或
      她開門要下車，伊沒有注意到告訴人在○○上車時，女子
      就不太願意上車等語（本院卷第51頁至第53頁）。被告於
      本院審理中距離案發時間已久，證人辛○○亦表示印象已
      模糊了，自以其在偵查中之供述較為可信，是告訴人陳稱
      ：其不想和被告去汽車旅館等情應可採信，益見Ａ女非與
      被告合意為性交易行為，且其亦非出於自願與被告為性行
      為。再者，被告雖稱其當日流血係因在汽車旅館跌倒導致
      牙齦出血，然觀諸中國醫藥大學附設醫院函附之被告相關
      病歷，被告係於98年10月23日上午6時13分許，至醫院主
      訴伊於同年月12日在浴室摔倒導致牙齦出血。惟倘被告真
      於98年10月13日在汽車旅館跌倒，何以遲至同年月23日才
      至醫院急診？此傷是否係在汽車旅館跌倒所致，亦不得而
      知。況被告於98年10月20日至臺中市警察局接受警詢後，
      隨即至醫院急診此疾，其企圖以此脫罪之心已昭然若揭。
      況告訴人自陳：其於95年之後，即未與人發生性行為。而
      依本件受理疑似性侵害事件驗傷診斷書所示，告訴人之處
      女膜有9點鐘方向之3處撕裂傷，再參以前述中國醫藥大學
      附設醫院函附之前述病情說明，亦認為此乃「最近之傷口
      ，非陳舊性疤痕」。足見被告對告訴人為性交時，確實違
      反告訴人之意願，因告訴人於性交過程中有所掙扎，才導
      致處女膜產生新傷。
（四）證人即○○汽車旅館員工丁○○於本院審理中陳述，告訴
      人於欲進入旅館時，有要付車錢的動作，被告說要休息，
      告訴人有掏包包的動作，伊推測好像找不到錢，休息費用
      500元，後來出來時，是計程車司機付的，告訴人很正常
      ，沒有不願意進去情形，要離開時沒有說被強暴，表情正
      常，沒有哭泣，我有聽到他們說好像找不到錢等語（本院
      卷第89頁、第90頁），按汽車旅館每日進出客人不在少數
      ，案發至證人作證時已逾半年，證人卻能記憶當時之細節
      ，顯與常情不合，尚難遽予採信；另證人即載被告與告訴
      人回去之計程車司機丙○○亦在本院審理時陳述，被告坐
      前面，告訴人坐在後面，沒有爭吵，車上一直有聊天，告
      訴人下車時說再見，沒有哭泣等語（本院卷第90頁至92頁
      ），證人丙○○與被告係舊識，並且幫被告付汽車旅館之
      休息費，足見二人交情非淺，其證詞不免偏頗之虞，亦難
      採信。
（五）此外，復有性侵害案件驗證同意書、疑似性侵害案件證物
      採集單、受理疑似性侵害事件驗傷診斷書、「○○汽車旅
      館」監視器光碟及翻拍照片、「○○汽車旅館」進退房登
      記表、「○○汽車旅館」現場照片（可看出沾有血跡之床
      單）、中國醫藥大學附設醫院98年12月30日院管檔字第
      0000000000號函附病情說明等在卷可稽，被告所辯僅係卸
      責之詞，均無可採。事證明確，被告犯行洵堪認定。
三、核被告所為，係涉犯刑法第221條第1項之強制性交罪。被告
    以1個強制性交之犯意而短時間在同一地點為2次強制性交行
    為，係屬接續犯，應僅成立1個強制性交罪。又被告於97年
    ○月○日曾受有期徒刑3月之執行完畢，有台灣高等法院被
      告前案紀錄表在卷可稽。其於受有期徒刑之執行完畢後，
      5 年內故意再犯本件有期徒刑以上之罪，為累犯，依刑法
      第47 條第1項規定，加重其刑。爰審酌被告素行不佳，有
      前揭前科紀錄表在卷可參，本身已有妻子，卻仍在外犯本
      案，被害人雖身體未受到明顯傷害，惟內心已嚴重受創，
      被告至今未賠償被害人之損害等一切情狀，量處如主文所
      示之刑。
三、據上論斷，應依刑事訴訟法第二百九十九條第一項前段，刑
    法第二百二十一條第一項、第四十七條第一項，判決如主文
    。
中    華    民    國    99    年    8     月    20    日
                  刑事第一庭    審判長法  官  鄭永玉
                                      法  官  許惠瑜
                                      法  官  林清鈞

以上正本證明與原本無異。
如不服本判決應於收受判決後10日內向本院提出上訴書狀，並應
敘述具體理由；其未敘述上訴理由者，應於上訴期間屆滿後20日
內向本院補提理由書（均須按他造當事人之人數附繕本）「切勿
逕送上級法院」。
                                      書記官  陳貴卿
中    華    民    國    99    年    8     月    25    日

附錄論罪科刑法條
中華民國刑法第221條
（強制性交罪）
對於男女以強暴、脅迫、恐嚇、催眠術或其他違反其意願之方法
而為性交者，處 3 年以上 10 年以下有期徒刑。
前項之未遂犯罰之。

司法院資訊處製作；財團法人民間司法改革基金會備份。
